# 超额分配问题

提问人：zzh1iin 时间：2012-01-15 14:31:43
陈版，您好 碰到个问题，求教一下： 某外商独资企业， 2008 年利润 500 万， 2009 年利润 300 万， 2010 年亏损 100 万， 2011 年 11 月作出利润分配决议，分配 2008 年利润 500 万、分配 2009 年利润 300 万； 2011 年实际亏损 200 万请问公司可否这么分配？有什么依据说这个分配时不合法的？
在线等，谢谢！

回答人：chenyiwei
在作出分配决议时，由于已知 2010 、 2011 两年亏损，则按照公司法的规定，分配时点的未分配利润余额应首先用于弥补 2010 、2011 两年的亏损，弥补后有剩余的才可分配股利。所以分配时点上的可供分配股利的未分配利润已经不足 800 万元，此时再作出分配股利 800 万元的决议将形成超额分配，所以是不合规的。

回答人：chenyiwei
回复 lighting 的帖子
这取决于前期的坏帐准备少提是会计制度变更导致的新旧准则差异，还是前期差错更正。如果是前者，则股东并无将多分的利润退还公司的法定义务，因为以前作出的利润分配决议符合当时适用的法律法规和会计制度，就当时这一特定时点而言并非属于超分配，即此时的未分配利润负数是会计准则的追溯调整导致，这部分负数可以一直保持下去直至被后续盈利自然弥补为止。如果是后者，则应由公司的最高权力机构（一般为股东会，部分外商投资企业为董事会）通过决议撤销以前年度导致利润超分的利润分配决议，并要求股东将多分的利润退还。

回答人：chenyiwei
回复 jinjinjingui 的帖子
1 、对于超额分配，我们只能提出管理建议，在会计处理上还是应当尊重被审计单位最高权力机构通过的利润分配决议，不能直接提出财务报表的审计调整建议。提请被审计单位在财务报表附注中充分披露利润超分配的相关情况，以及未分配利润的红字余额情况。
2 、中期报表审计中，除非拟依据该中期的财务报表进行中期预分利润，否则一般可以不计提法定盈余公积，而留到年末一并计提。

提问人：jinjingui 时间：2013-05-28 00:26:46
回复 chenyiwei 的帖子
哦。谢谢老师。再问下哦：
对于“因为补提坏账准备，使上述净利润变为 50 万了，调整后未分配利润是-150万"这种情况，如果应该要提，可以按照净利润的10%提取法定盈余公积吗？还是由于未分配利润是负数不应该提呢？这里的前提是年初未分配利润是正数的

回答人：chenyiwei
年初累积留存收益已经足额提取法定盈余公积，本期为亏损的情况下，无需计提法定盈余公积。

提问人：1017744196 时间：2018-05-28 17:15:49
请教陈版，那如果公司根据当期合并净利润分配了部分，但由于 331 时公司实行股改，所以导致期末未分配利润小于当期净利润，这种情况下导致分配后未分配利润为负数，是否不合规？

回答人：chenyiwei
请说明更具体的背景？

提问人：1017744196 时间：2018-06-20 11:03:05
例如，期末公司母公司单体未分配利润 900 万，合并未分配利润 600 万，期末分配股利 1000 万元。但从全年看，本年净利润是 1700 万元，且以前年度不存在未弥补亏损。期末未分配利润小于 1000 万的原因是由于 331 进行了股改，原累积的未分配利润计入到股本及资本公积了。实际本年分配的利润是小于本期净利润的，这个怎么办？

回答人：chenyiwei
股改前的留存收益在股改时已经折合为股本和资本公积，不应再用于分配。